臺灣板橋地方法院刑事判決　　　　　　　93年度易字第1319號
公　訴　人　臺灣板橋地方法院檢察署檢察官
被　　　告　乙○○
上列被告因竊盜案件，經檢察官提起公訴（93年度偵字第17219
號），本院裁定改用簡式審判程序，判決如下：
    主    文
乙○○連續於夜間侵入有人居住之建築物竊盜，累犯，處有期徒
刑捌月。扣案之機車鑰匙壹支沒收。
    事    實
一、乙○○於民國88年間因贓物案件，經本院於89年5 月30日以
    89年度易字第1370 號 刑事判決判處有期徒刑3 月確定，甫
    於89年11月30日執行完畢。詎仍不知悔改，竟基於意圖為自
    己不法所有之概括犯意，連續為下列竊盜犯行：
（一）於93年10月21日零時58分許之夜間，至同源工程有限公司
      位於臺北縣板橋市○○路10號、有該公司員工丙○○居住
      之建築物，利用該公司鐵捲門未上鎖之機會，侵入竊取丙○○所有之公事包1 個（內有打線機2 台、客戶資料、線
      圈乙捆及束線帶乙把，約值新臺幣三、四萬元），得手後
      離去。
（二）於93年10月21日凌晨1 時許，見千本機車行所有、丁○○
      使用之車牌號碼GL L─116 號重型機車乙部，停放在臺北
      縣板橋市○○路12號前，乃以其所有之機車鑰匙1 支，竊
      取機車置物箱內丁○○所有之扳手1 支得逞。
（三）於93年10月21日凌晨1 時5 分許，攜帶上開鑰匙及其所竊
      取、客觀上足供兇器使用之扳手1 支，見吳碧玉所有、甲○○使用之車牌號碼GKG ─496 號重型機車乙部（約新臺
      幣值六千元），停放於丁○○上開機車附近，乃以上開自
      備之機車鑰匙竊取之，得逞後隨即駛離。嗣於93年10月21
      日凌晨1 時30分許，乙○○騎乘上開機車行經臺北縣板橋
      市○○街275 號前，因行跡可疑為警攔檢盤查，並扣得上
      開扳手1 支、黑色公事包1 個（內有打線機2 台、客戶資
      料、線圈乙捆及束線帶乙把）及其所有供上述事實（二）
      、（三）竊盜所用之機車鑰匙1 支，始知上情。
二、案經被害人丙○○、丁○○、甲○○訴由臺北縣政府警察局
    海山分局報請臺灣板橋地方法院檢察署檢察官偵查起訴。
    理  由
一、上揭竊盜犯行業據被告乙○○於本院準備程序及審理中供承
    不諱（見本院94年1 月19日準備程序筆錄及簡式審判筆錄）
    ，核與告訴人丙○○、丁○○、甲○○於警詢中指訴之情節
    相符（見台灣板橋地方法院檢察署93年度偵字第17219 號偵
    查卷第13頁至第20頁）。此外，並有贓物認領保管單2 紙、
    領據1 紙、照片7 紙、車籍作業系統2 紙在卷及機車鑰匙1
    支扣案可稽（見上開偵查卷第28頁至第37頁、第41頁、第42
    頁），足徵被告之自白竊盜犯行確與事實相符。是以本件事
    證明確，被告竊盜犯行堪以認定，應依法論科。
二、按刑法第321 條第1 項第3 款之攜帶兇器，祇須行竊時攜帶
    具有危機性之兇器為已足，並不以攜帶之初有行兇之意圖為
    必要（最高法院62年臺上字第2489號判例參照）。本件被告
    攜帶犯事實一、（三）所示竊盜犯行所用之扳手1支 ，從卷
    附之照片可知，係金屬材質，質地堅硬，客觀上足以對人之
    生命、身體之安全構成威脅，而具有危險性，自屬兇器無疑
    。核被告事實一、（一）所為，係犯刑法第321 條第1 項第
    1 款之於夜間侵入有人所在之建築物竊盜罪；事實一、（二
    ）所為，係犯刑法第320 條第1 項之竊盜罪；事實一、（三
    ）所為，係犯刑法第321 條第1 項第3 款之攜帶兇器竊盜罪
    。公訴人認為被告事實一、（一）所為係犯刑法第321 條第
    1 項第3 款之攜帶兇器竊盜罪，容有誤會，應予更正。另公
    訴人認為被告事實一、（二）所為係犯刑法第321 條第1 項
    第3 款之攜帶兇器竊盜罪，容有誤會，惟其起訴之基本社會
    事實仍屬同一，爰在同一起訴事實範圍內，予以變更起訴法
    條。其先後3 次竊盜犯行，時間緊接，所犯係構成要件相同
    之罪，顯係基於概括犯意為之，應依連續犯之規定，論以情
    節較重之刑法第321 條第1 項第1 款於夜間侵入有人所在之
    建築物竊盜之一罪，並依法加重其刑。又被告前於88年間因
    贓物案件，經本院於89年5 月30日以89年度易字第1370號刑
    事判決判處有期徒刑3 月確定，甫於89年11月30日執行完畢
    ，此有臺灣高等法院被告全國前案紀錄表1 紙在卷可佐，其
    於五年內，再犯本件有期徒刑以上之罪，為累犯，應依刑法
    第47條之規定遞加重其刑。爰審酌被告有事實欄之前科，素
    行非佳，犯罪動機、目的、手段、所得財物之價值、對被害
    人所生危害，及犯罪後坦承犯行、態度尚稱良好等一切情狀
    ，量處如主文所示之刑。
三、扣案之機車鑰匙1 支，係被告所有，且供持以犯事實一、（
    二）、（三）所示竊盜犯行所用之物，業據被告於警詢、本
    院審理中供承在卷，爰依到法第38條第1 項第2 款之規定併
    予宣告沒收。
四、本件經檢察官提起公訴，被告於準備程序中就被訴事實為有
    罪之陳述，經法官告知簡式審判程序之旨，並聽取公訴人、
    被告之意見後，本院合議庭裁定由受命法官獨任進行簡式審
    判程序，併予敘明。
據上論結，應依刑事訴訟法第273 條之1 第1 項、第299 條第1
項前段、第300 條，刑法第56條、第321 條第1 項第1 款、第47
條、第38條第1 項第2 款，判決如主文。
本案經檢察官程秀蘭到庭執行職務。
中　　華　　民　　國　　94　　年　　2 　　月　　17　　日
                  刑事第十庭  法  官  曾正耀
右正本證明與原本無異。
如不服本判決，應於判決送達後10日內向本院提出上訴狀 (應附
繕本)， 上訴於臺灣高等法院。
                              書記官  黃靖媛
中　　華　　民　　國　　94　　年　　2 　　月　　17　　日
附論罪科刑依據之法條：
刑法第321條
犯竊盜罪而有左列情形之一者，處六月以上、五年以下有期徒刑
：
一  於夜間侵入住宅或有人居住之建築物、船艦或隱匿其內而犯
之者。
二  毀越門扇、牆垣或其他安全設備而犯之者。
三  攜帶兇器而犯之者。
四  結夥三人以上而犯之者。
五  乘火災、水災或其他災害之際而犯之者。
六  在車站或埠頭而犯之者。
前項之未遂犯罰之。
